# 应收退货成本减值如何会计处理？

提问人：helenpqh 时间：2021-11-10 12:33:06
某公司是美国苹果公司的供应商，主要生产手机配件销售给苹果，由于 2021 年公司退出了苹果供应商目录，只生产存量订单并销售，以往销售经验统计，孙公司大概有5%的产品在发给苹果后因为质量等问题被苹果退回，但是产品有的不退回公司直接就地报废，有的退回公司后再销售的可能性不大（因为苹果限制）。
公司按照新收入准则在确认收入时按照历史退货率预估退货成本至“应收退货成本”，但是可以预见到退货产品的可变现净值为 0 ，所以请问期末对于应收退货成本如果计提减值应该怎么做会计核算？查了准则和讲解都没有看到相关内容。假设应收退货成本期末余额为 100 万，是否为：
借：资产减值损失 100 万
贷：应收退货成本 100 万
在期末资产负债表上就不体现出应收退货成本的价值。

回答人：chenyiwei
如果根据历史经验等，合理估计退回货品的价值很低或者为零的，则在初始确认应收退货成本时即仅按残值或零计算，差额直接计入当期营业成本处理。
在应收退货成本确认后，发现其可变现净值降低的，则应对其计提减值准备，计入资产减值损失。